---
title: "BDD foot"
author: "David Flouriot"
date: "05/04/2019"
output: html_document
---
```{r}
# A modeliser :

# Nb buts dans le matchs
# But ou pas des deux equipes
# Victoire nul ou défaite
# Prédire + ou - 2,5 buts

```

#Définition de proxy si besoin
```{r}
Sys.setenv(http_proxy="zscaler-paris.pj.fr:80")
Sys.setenv(https_proxy="zscaler-paris.pj.fr:80") 

Sys.setenv(http_proxy="")
Sys.setenv(https_proxy="") 
```



#Lancement Packrat
```{r}
 
library(packrat)
library(knitr) 
knitr::opts_knit$set(root.dir = '/Users/dflouriot/R/Paris_Sportifs/')
 

#packrat::set_opts(symlink.system.packages = TRUE)
packrat::init('/Users/dflouriot/R/Paris_Sportifs/')
packrat::on(project =  '/Users/dflouriot/R/Paris_Sportifs/',auto.snapshot = T )
 
#install.packages("Rcrawler", dependencies = TRUE)
#remove.packages("xtable")

#Mettre à jour les packages ajoutés ou supprimés
packrat::snapshot()
#Vérifier si tous les packages ont été chargés
packrat::status()
#Nettoyer les packages inutiles
packrat::clean()
#Pour transporter un projet
packrat::bundle()

#Automatique packrat à jour
packrat::set_opts(auto.snapshot = TRUE)

```



#Définition des librairies
```{r}
library(Rcrawler)
library(xml2)
library(httr)
library(XML)
library(data.table)
library(iterators)
library(foreach)
library(doParallel)
library(curl)
library(rvest)
library(stringr)
library(RCurl)
library(dplyr)
library(esquisse)
library(cronR)
library(caret)
library(MASS)
library(pls)

 
  

```

#test pour crawler les côtes en ligne
```{r}

cote=read_html(paste0('http://www.cotes.fr/football/France-Ligue-1-ed3'))
coteligue = cote %>%
  html_table(fill = TRUE)%>%
  .[2] %>%
  as.data.frame()

parieur= cote %>%
  html_table(fill = TRUE)%>%
  .[1] %>%
  as.data.frame()



#Loading both the required libraries
library(rvest)
library(V8)
#URL with js-rendered content to be scraped
link <- read_html('https://food.list.co.uk/place/22191-brewhemia-edinburgh/')
#Read the html page content and extract all javascript codes that are inside a list
link %>% 
 html_nodes('li') %>% 
 html_nodes('script') %>% 
 html_text()
 
```
#Test pour crawler le site soccerstats

```{r}
 



today <- as.Date(format(Sys.Date(), format="%Y/%m/%d"))
final_match_a_venir=NULL
final_match_passe=NULL
dday=5
for (dday in 0:5) {
 
  ejour=-dday+1
jour= today - as.difftime(ejour, unit="days") 
 

match_soccerstat=   GET(paste0("https://www.soccerstats.com/matches.asp?matchday=",dday), 
set_cookies('sc_is_visitor_unique' = ' rx2749989.1554131493.F29D33C110DA4F4329286B70842951B8.6.5.4.4.4.4.4.4.4',
              'cookiesok'='yes',
              'cdisp'='yes',
              'tz'='60',
              '_sm_au_c'='iVV7hJh4jH0r44s210')) %>%
read_html
                      
 
match_soccerstat=match_soccerstat %>%
html_nodes('.trow8')  %>%
html_text()
         
e=matrix(nrow = length(match_soccerstat),ncol=41)
for (i in 1:41) {
e[,i]= sapply(strsplit(match_soccerstat, "\n"), function(x) x[i])
         }

match_s=as.data.frame(e)
match_s=match_s[,-c(6,8,9,11,12,16,18,19,20,23,24,26,29,30,32,33,35)]
 
match_s=as.data.frame(apply(match_s, 2, function(y) gsub("\r", "", y)))
match_s$date_scrap=today
match_s$jour=dday

match_a_venir=match_s %>%
  filter(V22=='')

match_passe=match_s %>%
  filter(V22!='')
 
final_match_a_venir=rbind(match_a_venir,final_match_a_venir)
final_match_passe=rbind(match_passe,final_match_passe)
} 

#Extraction de toutes les URL des rencontres 
stat_match=match_soccerstat %>%
html_nodes('.trow8')  %>%
html_nodes('a') %>%
html_attr('href')

stat_match <- as.data.frame(stat_match[which(regexpr('pmatch.asp', stat_match) >= 1)])

idx2 <- sapply(paste0(gsub(" ","-",tolower(match_s$V17)),'-vs-',gsub(" ","-",tolower(match_s$V25))), grep,stat_match[,1])
#stat_match <- stat_match[which(regexpr('pmatch.asp?league=', stat_match) >= 1)]
idx1 <- sapply(seq_along(idx2), function(i) rep(i, length(idx2[[i]])))

stat_match_final=cbind(match_s[unlist(idx1),,drop=F], stat_match[unlist(idx2),,drop=F])
 
test=stat_match_final[1,27]
face_a_soccerstat=   GET(paste0("https://www.soccerstats.com/",test), 
set_cookies('sc_is_visitor_unique' = ' rx2749989.1554131493.F29D33C110DA4F4329286B70842951B8.6.5.4.4.4.4.4.4.4',
              'cookiesok'='yes',
              'cdisp'='yes',
              'tz'='60',
              '_sm_au_c'='iVV7hJh4jH0r44s210')) %>%
read_html
face_a_soccerstat1= face_a_soccerstat %>%
  html_table(fill = TRUE)


```

#Scrapping calendrier ligue1 sur le site de la LFP
```{r}
 

# initialisaiton du data.frame de sortie
fetch_l1_calendar=NULL

for (saison in c(102:102)) {
  #saison=20
  calendar=NULL
  
 
  # boucle sur les journee
  for (j in 1:38){
    #j=2
    #saison=100
    # creation de l'url de requete
   
    url <- paste0("http://www.lfp.fr/ligue1/competitionPluginCalendrierResultat/changeCalendrierJournee?sai=",saison,"&jour=",j)
    
    # extraction du code html
    site <- read_html(url)
    #save(site,file="site") 
    # nombre de jour dans la journee
    site %>% 
      html_node("body") %>%
      as.character() %>%
      str_count("<h4>") -> n_day
    
    if (n_day!=0){
      for (i in 1:n_day){
        
        # xpath match
        xpath<-paste0('//*[@id="tableaux_rencontres"]/div/table[',i,']')
        
        # xpath date
        xpath2<-paste0('//*[@id="tableaux_rencontres"]/div/h4[',i,']')
        
        # recuperation des matchs
        site %>% 
          html_node("body") %>%
          html_node(xpath=xpath) %>%
          html_table -> temp
        
        # recuperation de la date
        site %>% 
          html_node("body") %>%
          html_node(xpath=xpath2) %>%
          html_text -> temp2
        
        calendar <- rbind(calendar,cbind(j,temp2,temp))
        
      }
    }  
    } 
    
    # pour chaque jour recuperation de la date et des match
    
  
  # supression des variables inutiles
  calendar <- calendar[,c(1,2,3,4,6,8)]
  
  # renomage des colones
  colnames(calendar) <- c("journee","date","time","home","score","away")
  
  # separation du score en deux variables
  calendar <- cbind(calendar,str_split_fixed(calendar$score," - ",n = 2))
  
  # supression de l'ancienne colone de score
  #calendar <- calendar[,-5]
  
  # renomage des colones de scores
  colnames(calendar)[c(7,8)] <- c("home_score","away_score")
  calendar[,7]<-as.numeric(as.character(calendar[,7]))
  calendar[,8]<-as.numeric(as.character(calendar[,8]))
  calendar$saison<-saison
 
  
  fetch_l1_calendar=rbind(fetch_l1_calendar,calendar)
  print(saison)
}

#Rajout de la saison par année
ref_saison = fetch_l1_calendar %>%
  filter(journee==1) %>%
  group_by(saison) %>%
  filter(row_number()==1) %>%
  ungroup() %>%
  mutate(saison_annee=paste0(row_number()+1949,"/",row_number()+1950)) %>%
  dplyr::select(saison,saison_annee)

#On joint et on remet les colonnes dans le bon ordre
fetch_l1_calendar_final= fetch_l1_calendar %>%
  left_join(ref_saison,by="saison") %>%
  dplyr::select(journee,date,time,home,score,away,home_score,away_score)

# #On sauvegarde les fichiers
# save(fetch_l1_calendar_final,file="/home/ldapusers/dflouriot/Analyse/Crawl_foot/Extraction_calendrier_L1.RData")
# write.csv(fetch_l1_calendar_final,file="/home/ldapusers/dflouriot/Analyse/Crawl_foot/Extraction_calendrier_L1.csv")

#
fetch_l1_calendar_final$DD=sapply(strsplit(as.character(fetch_l1_calendar_final$date), " "), function(x) x[2])
fetch_l1_calendar_final$MM=sapply(strsplit(as.character(fetch_l1_calendar_final$date), " "), function(x) x[3])
fetch_l1_calendar_final$YY=sapply(strsplit(as.character(fetch_l1_calendar_final$date), " "), function(x) x[4])


fetch_l1_calendar_final_=fetch_l1_calendar_final %>%
  mutate(MM=
           ifelse(MM=='janvier',01,
           ifelse(MM=='février',02,
           ifelse(MM=='mars',03,
           ifelse(MM=='avril',04,
           ifelse(MM=='mai',05,
           ifelse(MM=='juin',06,
           ifelse(MM=='juillet',07,
           ifelse(MM=='août',08,
           ifelse(MM=='septembre',09,
           ifelse(MM=='octobre',10,
           ifelse(MM=='novembre',11,
           ifelse(MM=='décembre',12,00)))))))))))),
         Date=as.Date(paste0(as.character(DD),"-",as.character(MM),"-",as.character(YY)),format='%d-%m-%Y')
         ) %>%
  rename(Team_home=home,
         Team_away=away,
         Final_H=home_score,
         Final_A=away_score) %>%
  mutate(Final_R=ifelse(Final_H>Final_A,'H',ifelse(Final_H<Final_A,'A','D'))) %>%
  dplyr::select(Date,Team_home,Team_away,Final_R,Final_H,Final_A)
 
```



#Récupération d'une base de données sur plusieurs championnats de foot avec un longue histo
```{r}
score=read.csv2(file="/Users/dflouriot/R/Paris_Sportifs/BDD_histo_bet_scores.csv")
score=score[,c(1:35)]
#save(score,file="/Users/dflouriot/R/Paris_Sportifs/BDD_histo_bet_scores.RData")

score=score %>%
  mutate(MM=
           ifelse(MM=='Jan',01,
           ifelse(MM=='Feb',02,
           ifelse(MM=='Mar',03,
           ifelse(MM=='Apr',04,
           ifelse(MM=='May',05,
           ifelse(MM=='Jun',06,
           ifelse(MM=='Jul',07,
           ifelse(MM=='Aug',08,
           ifelse(MM=='Sep',09,
           ifelse(MM=='Oct',10,
           ifelse(MM=='Nov',11,
           ifelse(MM=='Dec',12,00)))))))))))),
         Date=as.Date(paste0(DD,"-",MM,"-",YY),format='%d-%m-%Y')
         
         
         ) 
                                                     
indx=c('First_H','First_A','Second_H','Second_A','Final_H','Final_A')
 
score[indx] <- lapply(score[indx], function(x) as.numeric(as.character(x)))                 
 
score_france= score %>%
  filter(Country=='France' & Season=='2018/2019' & League=='Ligue 1')
```

#Trouver le classement à date de chaque équipe 

```{r}
#fetch_l1_calendar_final_ ou  score_france
baso=fetch_l1_calendar_final_

classement_home = baso %>%
  dplyr::select(Date,Team_home,Final_R ) %>%
  mutate(points=ifelse(Final_R=='H',3,ifelse(Final_R=='A',0,ifelse(Final_R=='D',1,0))),
         nb_matchs=1) %>%
  rename(Team=Team_home) %>%
  dplyr::select(Date,Team,points,nb_matchs)

classement_away = baso %>%
  dplyr::select(Date,Team_away,Final_R ) %>%
  mutate(points=ifelse(Final_R=='A',3,ifelse(Final_R=='H',0,ifelse(Final_R=='D',1,0))),
         nb_matchs=1) %>%
  rename(Team=Team_away) %>%
  dplyr::select(Date,Team,points,nb_matchs)

classement_ens = rbind(classement_away,classement_home) %>%
  arrange(Date)

date_vector=unique(classement_ens$Date)

classement_team=NULL

 
for (i in date_vector) {
  #i='2019-03-31'
  class_tempo=classement_ens %>%
    filter(Date<=i) %>%
    #select(Team,points) %>%
    group_by(Team) %>%
    summarise(
      
      points=sum(as.numeric(as.character(points))),nb_matchs=sum(nb_matchs)) %>%
       
    arrange(desc(points)) %>%
    ungroup() %>%
    mutate(Date=as.Date(i,origin="1970-01-01"),classement=row_number()) %>%
    dplyr::select(Team,classement,Date,nb_matchs)
  
  
  classement_team=rbind(classement_team,class_tempo) 
}

 
score_france_= baso %>%
  left_join(classement_team,by=c("Team_home"="Team","Date","Date")) %>%
  rename(classement_H=classement) %>%
  left_join(classement_team[,1:3],by=c("Team_away"="Team","Date","Date")) %>%
  rename(classement_A=classement) %>%
  mutate(classement_H=ifelse(is.na(Final_R)==T,NA,classement_H),
         classement_A=ifelse(is.na(Final_R)==T,NA,classement_A))
```

#Création des indicateurs en fonction d'une journée (Version API PINACLE)

```{r}


#Classement chaque jour en live
class_home = score_france_ %>%
  select(Date,Team_home,Final_R,First_R,Second_R,Final_H,Final_A,First_H,First_A,Second_H,Second_A) %>%
  mutate(
    # pos_class_team_1_5=ifelse(classement_A<=5,1,0),
    # pos_class_team_6_10=ifelse(classement_A<=10 & classement_A>=6,1,0),
    # pos_class_team_11_15=ifelse(classement_A<=15 & classement_A>=11,1,0),
    # pos_class_team_16_20=ifelse(classement_A<=20 & classement_A>=16,1,0),
    points=ifelse(Final_R=='H',3,ifelse(Final_R=='A',0,ifelse(Final_R=='D',1,0))),
         points_H=ifelse(Final_R=='H',3,ifelse(Final_R=='A',0,ifelse(Final_R=='D',1,0))),
         points_A=0,
         nb_matchs_H=1,
         nb_matchs_A=0,
         nb_vict=ifelse(Final_R=='H',1,0),
         nb_def=ifelse(Final_R=='A',1,0),
         nb_nul=ifelse(Final_R=='D',1,0),
         nb_vict_H=ifelse(Final_R=='H',1,0),
         nb_def_H=ifelse(Final_R=='A',1,0),
         nb_nul_H=ifelse(Final_R=='D',1,0),
         buts_marq_A=0,buts_enc_A=0,buts_marq_H=Final_H,buts_enc_H=Final_A,
         nb_vict_A=0,
         nb_def_A=0,
         nb_nul_A=0,
         mt1_points=ifelse(First_R=='H',3,ifelse(First_R=='A',0,ifelse(First_R=='D',1,0))),
         mt2_points=ifelse(Second_R=='H',3,ifelse(Second_R=='A',0,ifelse(Second_R=='D',1,0))),
         nb_0p5_buts= ifelse(as.numeric(as.character(Final_H))+as.numeric(as.character(Final_A))>=1,1,0),
         nb_1p5_buts=ifelse(as.numeric(as.character(Final_H))+as.numeric(as.character(Final_A))>=2,1,0),
         nb_2p5_buts=ifelse(as.numeric(as.character(Final_H))+as.numeric(as.character(Final_A))>=3,1,0),
         nb_3p5_buts=ifelse(as.numeric(as.character(Final_H))+as.numeric(as.character(Final_A))>=4,1,0),
         nb_4p5_buts=ifelse(as.numeric(as.character(Final_H))+as.numeric(as.character(Final_A))>=5,1,0),
         nb_0p5_buts_marq= ifelse(as.numeric(as.character(Final_H))>=1,1,0),
         nb_1p5_buts_marq=ifelse(as.numeric(as.character(Final_H))>=2,1,0),
         nb_2p5_buts_marq=ifelse(as.numeric(as.character(Final_H))>=3,1,0),
         nb_3p5_buts_marq=ifelse(as.numeric(as.character(Final_H))>=4,1,0),
         nb_4p5_buts_marq=ifelse(as.numeric(as.character(Final_H))>=5,1,0),
         nb_0p5_buts_enc=ifelse(as.numeric(as.character(Final_A))>=1,1,0),
         nb_1p5_buts_enc=ifelse(as.numeric(as.character(Final_A))>=2,1,0),
         nb_2p5_buts_enc=ifelse(as.numeric(as.character(Final_A))>=3,1,0),
         nb_3p5_buts_enc=ifelse(as.numeric(as.character(Final_A))>=4,1,0),
         nb_4p5_buts_enc=ifelse(as.numeric(as.character(Final_A))>=5,1,0),
            marge_buts_0=ifelse(as.numeric(as.character(Final_A))-as.numeric(as.character(Final_H))==0,1,0),
         marge_buts_plus_1=ifelse(as.numeric(as.character(Final_A))-as.numeric(as.character(Final_H))==1,1,0),
         marge_buts_plus_2=ifelse(as.numeric(as.character(Final_A))-as.numeric(as.character(Final_H))==2,1,0),
         marge_buts_plus_3=ifelse(as.numeric(as.character(Final_A))-as.numeric(as.character(Final_H))==3,1,0),
         marge_buts_plus_4=ifelse(as.numeric(as.character(Final_A))-as.numeric(as.character(Final_H))>=4,1,0),
         marge_buts_moins_1=ifelse(as.numeric(as.character(Final_A))-as.numeric(as.character(Final_H))==-1,1,0),
        marge_buts_moins_2=ifelse(as.numeric(as.character(Final_A))-as.numeric(as.character(Final_H))==-2,1,0),
        marge_buts_moins_3=ifelse(as.numeric(as.character(Final_A))-as.numeric(as.character(Final_H))==-3,1,0),
        marge_buts_moins_4=ifelse(as.numeric(as.character(Final_A))-as.numeric(as.character(Final_H))<=-4,1,0),
                 marge_buts_ecart_1=ifelse(abs(as.numeric(as.character(Final_A))-as.numeric(as.character(Final_H)))==1,1,0),
        marge_buts_ecart_2=ifelse(abs(as.numeric(as.character(Final_A))-as.numeric(as.character(Final_H)))==2,1,0),
        marge_buts_ecart_3=ifelse(abs(as.numeric(as.character(Final_A))-as.numeric(as.character(Final_H)))==3,1,0),
        marge_buts_ecart_4=ifelse(abs(as.numeric(as.character(Final_A))-as.numeric(as.character(Final_H)))>=4,1,0),
            marge_buts_0_H=ifelse(as.numeric(as.character(Final_A))-as.numeric(as.character(Final_H))==0,1,0),
         marge_buts_plus_1_H=ifelse(as.numeric(as.character(Final_A))-as.numeric(as.character(Final_H))==1,1,0),
         marge_buts_plus_2_H=ifelse(as.numeric(as.character(Final_A))-as.numeric(as.character(Final_H))==2,1,0),
         marge_buts_plus_3_H=ifelse(as.numeric(as.character(Final_A))-as.numeric(as.character(Final_H))==3,1,0),
         marge_buts_plus_4_H=ifelse(as.numeric(as.character(Final_A))-as.numeric(as.character(Final_H))>=4,1,0),
         marge_buts_moins_1_H=ifelse(as.numeric(as.character(Final_A))-as.numeric(as.character(Final_H))==-1,1,0),
        marge_buts_moins_2_H=ifelse(as.numeric(as.character(Final_A))-as.numeric(as.character(Final_H))==-2,1,0),
        marge_buts_moins_3_H=ifelse(as.numeric(as.character(Final_A))-as.numeric(as.character(Final_H))==-3,1,0),
        marge_buts_moins_4_H=ifelse(as.numeric(as.character(Final_A))-as.numeric(as.character(Final_H))<=-4,1,0),
        marge_buts_ecart_1_H=ifelse(abs(as.numeric(as.character(Final_A))-as.numeric(as.character(Final_H)))==1,1,0),
        marge_buts_ecart_2_H=ifelse(abs(as.numeric(as.character(Final_A))-as.numeric(as.character(Final_H)))==2,1,0),
        marge_buts_ecart_3_H=ifelse(abs(as.numeric(as.character(Final_A))-as.numeric(as.character(Final_H)))==3,1,0),
        marge_buts_ecart_4_H=ifelse(abs(as.numeric(as.character(Final_A))-as.numeric(as.character(Final_H)))>=4,1,0),
                    marge_buts_0_A=0,
         marge_buts_plus_1_A=0,
         marge_buts_plus_2_A=0,
         marge_buts_plus_3_A=0,
         marge_buts_plus_4_A=0,
         marge_buts_moins_1_A=0,
        marge_buts_moins_2_A=0,
        marge_buts_moins_3_A=0,
        marge_buts_moins_4_A=0,
        marge_buts_ecart_1_A=0,
        marge_buts_ecart_2_A=0,
        marge_buts_ecart_3_A=0,
        marge_buts_ecart_4_A=0,
           une_seule_equipe_marq=ifelse(as.numeric(as.character(Final_A))==0 | as.numeric(as.character(Final_H))==0,1,0),
        deux_equipes_marq=ifelse(as.numeric(as.character(Final_A))>=1 & as.numeric(as.character(Final_H))>=1,1,0),
        clean_sheet=ifelse(as.numeric(as.character(Final_A))==0,1,0),
        clean_sheet_H=ifelse(as.numeric(as.character(Final_A))==0,1,0),
        clean_sheet_A=as.numeric(0)
         ) %>%
  rename(Team=Team_home,buts_marq=Final_H,buts_enc=Final_A,
         buts_marq_mt1=First_H,buts_marq_mt2=Second_H,
         buts_enc_mt1=First_A,buts_enc_mt2=Second_A) %>%
select(Date,Team,nb_matchs_A,nb_matchs_H,points,points_A,points_H,nb_vict,nb_def,nb_nul,nb_vict_A,nb_def_A,nb_nul_A,nb_vict_H,nb_def_H,nb_nul_H,buts_marq,buts_marq_H,buts_marq_A,buts_enc,buts_enc_H,buts_enc_A,buts_marq_mt1,buts_marq_mt2,buts_enc_mt1,buts_enc_mt2,mt1_points,mt2_points,nb_0p5_buts,nb_1p5_buts,nb_2p5_buts,nb_3p5_buts,nb_4p5_buts,nb_0p5_buts_marq,nb_1p5_buts_marq,nb_2p5_buts_marq,nb_3p5_buts_marq,nb_4p5_buts_marq,nb_0p5_buts_enc,nb_1p5_buts_enc,nb_2p5_buts_enc,nb_3p5_buts_enc,nb_4p5_buts_enc,marge_buts_0,marge_buts_plus_1,marge_buts_plus_2,marge_buts_plus_3,marge_buts_plus_4,marge_buts_moins_1,marge_buts_moins_2,marge_buts_moins_3,marge_buts_moins_4,marge_buts_ecart_1,marge_buts_ecart_2,marge_buts_ecart_3,marge_buts_ecart_4,marge_buts_0_H,marge_buts_plus_1_H,marge_buts_plus_2_H,marge_buts_plus_3_H,marge_buts_plus_4_H,marge_buts_moins_1_H,marge_buts_moins_2_H,marge_buts_moins_3_H,marge_buts_moins_4_H,marge_buts_ecart_1_H,marge_buts_ecart_2_H,marge_buts_ecart_3_H,marge_buts_ecart_4_H,marge_buts_0_A,marge_buts_plus_1_A,marge_buts_plus_2_A,marge_buts_plus_3_A,marge_buts_plus_4_A,marge_buts_moins_1_A,marge_buts_moins_2_A,marge_buts_moins_3_A,marge_buts_moins_4_A,marge_buts_ecart_1_A,marge_buts_ecart_2_A,marge_buts_ecart_3_A,marge_buts_ecart_4_A,une_seule_equipe_marq,deux_equipes_marq,clean_sheet,clean_sheet_H,clean_sheet_A)

class_away = score_france %>%
  select(Date,Team_away,Final_R,First_R,Second_R,Final_H,Final_A,First_H,First_A,Second_H,Second_A) %>%
  mutate(points=ifelse(Final_R=='A',3,ifelse(Final_R=='H',0,ifelse(Final_R=='D',1,0))),
         points_A=ifelse(Final_R=='A',3,ifelse(Final_R=='H',0,ifelse(Final_R=='D',1,0))),
         points_H=0,
         nb_matchs_H=0,
         nb_matchs_A=1,
         nb_vict=ifelse(Final_R=='A',1,0),
         nb_def=ifelse(Final_R=='H',1,0),
         nb_nul=ifelse(Final_R=='D',1,0),
         nb_vict_A=ifelse(Final_R=='A',1,0),
         nb_def_A=ifelse(Final_R=='H',1,0),
         nb_nul_A=ifelse(Final_R=='D',1,0),
         nb_vict_H=0,
         nb_def_H=0,
         nb_nul_H=0,
         buts_marq_H=0,buts_enc_H=0,buts_marq_A=Final_A,buts_enc_A=Final_H,
         mt1_points=ifelse(First_R=='A',3,ifelse(First_R=='H',0,ifelse(First_R=='D',1,0))),
         mt2_points=ifelse(Second_R=='A',3,ifelse(Second_R=='H',0,ifelse(Second_R=='D',1,0))),
         nb_0p5_buts= ifelse(as.numeric(as.character(Final_H))+as.numeric(as.character(Final_A))>=1,1,0),
         nb_1p5_buts=ifelse(as.numeric(as.character(Final_H))+as.numeric(as.character(Final_A))>=2,1,0),
         nb_2p5_buts=ifelse(as.numeric(as.character(Final_H))+as.numeric(as.character(Final_A))>=3,1,0),
         nb_3p5_buts=ifelse(as.numeric(as.character(Final_H))+as.numeric(as.character(Final_A))>=4,1,0),
         nb_4p5_buts=ifelse(as.numeric(as.character(Final_H))+as.numeric(as.character(Final_A))>=5,1,0),
        nb_0p5_buts_marq= ifelse(as.numeric(as.character(Final_A))>=1,1,0),
         nb_1p5_buts_marq=ifelse(as.numeric(as.character(Final_A))>=2,1,0),
         nb_2p5_buts_marq=ifelse(as.numeric(as.character(Final_A))>=3,1,0),
         nb_3p5_buts_marq=ifelse(as.numeric(as.character(Final_A))>=4,1,0),
         nb_4p5_buts_marq=ifelse(as.numeric(as.character(Final_A))>=5,1,0),
         nb_0p5_buts_enc=ifelse(as.numeric(as.character(Final_H))>=1,1,0),
         nb_1p5_buts_enc=ifelse(as.numeric(as.character(Final_H))>=2,1,0),
         nb_2p5_buts_enc=ifelse(as.numeric(as.character(Final_H))>=3,1,0),
         nb_3p5_buts_enc=ifelse(as.numeric(as.character(Final_H))>=4,1,0),
         nb_4p5_buts_enc=ifelse(as.numeric(as.character(Final_H))>=5,1,0),
        marge_buts_0=ifelse(as.numeric(as.character(Final_A))-as.numeric(as.character(Final_H))==0,1,0),
         marge_buts_plus_1=ifelse(as.numeric(as.character(Final_A))-as.numeric(as.character(Final_H))==1,1,0),
         marge_buts_plus_2=ifelse(as.numeric(as.character(Final_A))-as.numeric(as.character(Final_H))==2,1,0),
         marge_buts_plus_3=ifelse(as.numeric(as.character(Final_A))-as.numeric(as.character(Final_H))==3,1,0),
         marge_buts_plus_4=ifelse(as.numeric(as.character(Final_A))-as.numeric(as.character(Final_H))>=4,1,0),
         marge_buts_moins_1=ifelse(as.numeric(as.character(Final_A))-as.numeric(as.character(Final_H))==-1,1,0),
        marge_buts_moins_2=ifelse(as.numeric(as.character(Final_A))-as.numeric(as.character(Final_H))==-2,1,0),
        marge_buts_moins_3=ifelse(as.numeric(as.character(Final_A))-as.numeric(as.character(Final_H))==-3,1,0),
        marge_buts_moins_4=ifelse(as.numeric(as.character(Final_A))-as.numeric(as.character(Final_H))<=-4,1,0),
        marge_buts_ecart_1=ifelse(abs(as.numeric(as.character(Final_A))-as.numeric(as.character(Final_H)))==1,1,0),
        marge_buts_ecart_2=ifelse(abs(as.numeric(as.character(Final_A))-as.numeric(as.character(Final_H)))==2,1,0),
        marge_buts_ecart_3=ifelse(abs(as.numeric(as.character(Final_A))-as.numeric(as.character(Final_H)))==3,1,0),
        marge_buts_ecart_4=ifelse(abs(as.numeric(as.character(Final_A))-as.numeric(as.character(Final_H)))>=4,1,0),
            marge_buts_0_A=ifelse(as.numeric(as.character(Final_A))-as.numeric(as.character(Final_H))==0,1,0),
         marge_buts_plus_1_A=ifelse(as.numeric(as.character(Final_A))-as.numeric(as.character(Final_H))==1,1,0),
         marge_buts_plus_2_A=ifelse(as.numeric(as.character(Final_A))-as.numeric(as.character(Final_H))==2,1,0),
         marge_buts_plus_3_A=ifelse(as.numeric(as.character(Final_A))-as.numeric(as.character(Final_H))==3,1,0),
         marge_buts_plus_4_A=ifelse(as.numeric(as.character(Final_A))-as.numeric(as.character(Final_H))>=4,1,0),
         marge_buts_moins_1_A=ifelse(as.numeric(as.character(Final_A))-as.numeric(as.character(Final_H))==-1,1,0),
        marge_buts_moins_2_A=ifelse(as.numeric(as.character(Final_A))-as.numeric(as.character(Final_H))==-2,1,0),
        marge_buts_moins_3_A=ifelse(as.numeric(as.character(Final_A))-as.numeric(as.character(Final_H))==-3,1,0),
        marge_buts_moins_4_A=ifelse(as.numeric(as.character(Final_A))-as.numeric(as.character(Final_H))<=-4,1,0),
        marge_buts_ecart_1_A=ifelse(abs(as.numeric(as.character(Final_A))-as.numeric(as.character(Final_H)))==1,1,0),
        marge_buts_ecart_2_A=ifelse(abs(as.numeric(as.character(Final_A))-as.numeric(as.character(Final_H)))==2,1,0),
        marge_buts_ecart_3_A=ifelse(abs(as.numeric(as.character(Final_A))-as.numeric(as.character(Final_H)))==3,1,0),
        marge_buts_ecart_4_A=ifelse(abs(as.numeric(as.character(Final_A))-as.numeric(as.character(Final_H)))>=4,1,0),
                    marge_buts_0_H=0,
         marge_buts_plus_1_H=0,
         marge_buts_plus_2_H=0,
         marge_buts_plus_3_H=0,
         marge_buts_plus_4_H=0,
         marge_buts_moins_1_H=0,
        marge_buts_moins_2_H=0,
        marge_buts_moins_3_H=0,
        marge_buts_moins_4_H=0,
        marge_buts_ecart_1_H=0,
        marge_buts_ecart_2_H=0,
        marge_buts_ecart_3_H=0,
        marge_buts_ecart_4_H=0,
        une_seule_equipe_marq=ifelse(as.numeric(as.character(Final_A))==0 | as.numeric(as.character(Final_H))==0,1,0),
        deux_equipes_marq=ifelse(as.numeric(as.character(Final_A))>=1 & as.numeric(as.character(Final_H))>=1,1,0),
        clean_sheet=ifelse(as.numeric(as.character(Final_H))==0,1,0),
        clean_sheet_A=ifelse(as.numeric(as.character(Final_H))==0,1,0),
        clean_sheet_H=as.numeric(0)
         ) %>%
  rename(Team=Team_away,buts_marq=Final_A,buts_enc=Final_H,
         buts_marq_mt1=First_A,buts_marq_mt2=Second_A,
         buts_enc_mt1=First_H,buts_enc_mt2=Second_H)  %>%
select(Date,Team,nb_matchs_A,nb_matchs_H,points,points_A,points_H,nb_vict,nb_def,nb_nul,nb_vict_A,nb_def_A,nb_nul_A,nb_vict_H,nb_def_H,nb_nul_H,buts_marq,buts_marq_H,buts_marq_A,buts_enc,buts_enc_H,buts_enc_A,buts_marq_mt1,buts_marq_mt2,buts_enc_mt1,buts_enc_mt2,mt1_points,mt2_points,nb_0p5_buts,nb_1p5_buts,nb_2p5_buts,nb_3p5_buts,nb_4p5_buts,nb_0p5_buts_marq,nb_1p5_buts_marq,nb_2p5_buts_marq,nb_3p5_buts_marq,nb_4p5_buts_marq,nb_0p5_buts_enc,nb_1p5_buts_enc,nb_2p5_buts_enc,nb_3p5_buts_enc,nb_4p5_buts_enc,marge_buts_0,marge_buts_plus_1,marge_buts_plus_2,marge_buts_plus_3,marge_buts_plus_4,marge_buts_moins_1,marge_buts_moins_2,marge_buts_moins_3,marge_buts_moins_4,marge_buts_ecart_1,marge_buts_ecart_2,marge_buts_ecart_3,marge_buts_ecart_4,marge_buts_0_H,marge_buts_plus_1_H,marge_buts_plus_2_H,marge_buts_plus_3_H,marge_buts_plus_4_H,marge_buts_moins_1_H,marge_buts_moins_2_H,marge_buts_moins_3_H,marge_buts_moins_4_H,marge_buts_ecart_1_H,marge_buts_ecart_2_H,marge_buts_ecart_3_H,marge_buts_ecart_4_H,marge_buts_0_A,marge_buts_plus_1_A,marge_buts_plus_2_A,marge_buts_plus_3_A,marge_buts_plus_4_A,marge_buts_moins_1_A,marge_buts_moins_2_A,marge_buts_moins_3_A,marge_buts_moins_4_A,marge_buts_ecart_1_A,marge_buts_ecart_2_A,marge_buts_ecart_3_A,marge_buts_ecart_4_A,une_seule_equipe_marq,deux_equipes_marq,clean_sheet,clean_sheet_H,clean_sheet_A)

class_ens = rbind(class_away,class_home) %>%
  arrange(Date)

date_vect=unique(class_ens$Date)  
  

classement=NULL
for (i in date_vect[-c(1:6)]) {
  #i='2019-03-31'
  class_temp=class_ens %>%
    filter(Date<i) %>%
    #select(Team,points) %>%
    group_by(Team) %>%
    summarise(
      nb_matchs=sum(as.numeric(as.character(nb_matchs_A)),as.numeric(as.character(nb_matchs_H))),
      nb_matchs_H=sum(as.numeric(as.character(nb_matchs_H))),
      nb_matchs_A=sum(as.numeric(as.character(nb_matchs_A))),
      points=sum(as.numeric(as.character(points))),
        points_H=sum(as.numeric(as.character(points_H))),
        points_A=sum(as.numeric(as.character(points_A))),
         nb_vict=sum(as.numeric(as.character(nb_vict))),
         nb_def=sum(as.numeric(as.character(nb_def))),
         nb_nul=sum(as.numeric(as.character(nb_nul))),
         nb_vict_A=sum(as.numeric(as.character(nb_vict_A))),
         nb_def_A=sum(as.numeric(as.character(nb_def_A))),
         nb_nul_A=sum(as.numeric(as.character(nb_nul_A))),
         nb_vict_H=sum(as.numeric(as.character(nb_vict_H))),
         nb_def_H=sum(as.numeric(as.character(nb_def_H))),
         nb_nul_H=sum(as.numeric(as.character(nb_nul_H))),
      buts_marq=sum(as.numeric(as.character(buts_marq))),
      buts_enc=sum(as.numeric(as.character(buts_enc))),
      buts_marq_H=sum(as.numeric(as.character(buts_marq_H))),
      buts_marq_A=sum(as.numeric(as.character(buts_marq_A))),
      buts_enc_H=sum(as.numeric(as.character(buts_enc_H))),
      buts_enc_A=sum(as.numeric(as.character(buts_enc_A))),
      buts_marq_mt1=sum(as.numeric(as.character(buts_marq_mt1))),
      buts_marq_mt2=sum(as.numeric(as.character(buts_marq_mt2))),
      buts_enc_mt1=sum(as.numeric(as.character(buts_enc_mt1))),
      buts_enc_mt2=sum(as.numeric(as.character(buts_enc_mt2))),
      mt1_points=sum(as.numeric(as.character(mt1_points))),
      mt2_points=sum(as.numeric(as.character(mt2_points))),
      nb_0p5_buts=sum(nb_0p5_buts),
      nb_1p5_buts=sum(nb_1p5_buts),
      nb_2p5_buts=sum(nb_2p5_buts),
      nb_3p5_buts=sum(nb_3p5_buts),
      nb_4p5_buts=sum(nb_4p5_buts),
      nb_0p5_buts_marq=sum(nb_0p5_buts_marq),
      nb_1p5_buts_marq=sum(nb_1p5_buts_marq),
      nb_2p5_buts_marq=sum(nb_2p5_buts_marq),
      nb_3p5_buts_marq=sum(nb_3p5_buts_marq),
      nb_4p5_buts_marq=sum(nb_4p5_buts_marq),
      nb_0p5_buts_enc=sum(nb_0p5_buts_enc),
      nb_1p5_buts_enc=sum(nb_1p5_buts_enc),
      nb_2p5_buts_enc=sum(nb_2p5_buts_enc),
      nb_3p5_buts_enc=sum(nb_3p5_buts_enc),
      nb_4p5_buts_enc=sum(nb_4p5_buts_enc),
      marge_buts_0=sum(marge_buts_0),
      marge_buts_plus_1=sum(marge_buts_plus_1),
      marge_buts_plus_2=sum(marge_buts_plus_2),
      marge_buts_plus_3=sum(marge_buts_plus_3),
      marge_buts_plus_4=sum(marge_buts_plus_4),
      marge_buts_moins_1=sum(marge_buts_moins_1),
      marge_buts_moins_2=sum(marge_buts_moins_2),
      marge_buts_moins_3=sum(marge_buts_moins_3),
      marge_buts_moins_4=sum(marge_buts_moins_4),
      marge_buts_ecart_1=sum(marge_buts_ecart_1),
      marge_buts_ecart_2=sum(marge_buts_ecart_2),
      marge_buts_ecart_3=sum(marge_buts_ecart_3),
      marge_buts_ecart_4=sum(marge_buts_ecart_4),
      marge_buts_0_H=sum(marge_buts_0_H),
      marge_buts_plus_1_H=sum(marge_buts_plus_1_H),
      marge_buts_plus_2_H=sum(marge_buts_plus_2_H),
      marge_buts_plus_3_H=sum(marge_buts_plus_3_H),
      marge_buts_plus_4_H=sum(marge_buts_plus_4_H),
      marge_buts_moins_1_H=sum(marge_buts_moins_1_H),
      marge_buts_moins_2_H=sum(marge_buts_moins_2_H),
      marge_buts_moins_3_H=sum(marge_buts_moins_3_H),
      marge_buts_moins_4_H=sum(marge_buts_moins_4_H),
      marge_buts_ecart_1_H=sum(marge_buts_ecart_1_H),
      marge_buts_ecart_2_H=sum(marge_buts_ecart_2_H),
      marge_buts_ecart_3_H=sum(marge_buts_ecart_3_H),
      marge_buts_ecart_4_H=sum(marge_buts_ecart_4_H),
      marge_buts_0_A=sum(marge_buts_0_A),
      marge_buts_plus_1_A=sum(marge_buts_plus_1_A),
      marge_buts_plus_2_A=sum(marge_buts_plus_2_A),
      marge_buts_plus_3_A=sum(marge_buts_plus_3_A),
      marge_buts_plus_4_A=sum(marge_buts_plus_4_A),
      marge_buts_moins_1_A=sum(marge_buts_moins_1_A),
      marge_buts_moins_2_A=sum(marge_buts_moins_2_A),
      marge_buts_moins_3_A=sum(marge_buts_moins_3_A),
      marge_buts_moins_4_A=sum(marge_buts_moins_4_A),
      marge_buts_ecart_1_A=sum(marge_buts_ecart_1_A),
      marge_buts_ecart_2_A=sum(marge_buts_ecart_2_A),
      marge_buts_ecart_3_A=sum(marge_buts_ecart_3_A),
      marge_buts_ecart_4_A=sum(marge_buts_ecart_4_A),
      une_seule_equipe_marq=sum(une_seule_equipe_marq),
        deux_equipes_marq=sum(deux_equipes_marq),
        clean_sheet=sum(clean_sheet),
      clean_sheet_H=sum(clean_sheet_H),
      clean_sheet_A=sum(clean_sheet_A)
      
      ) %>%
    arrange(desc(points)) %>%
    mutate(Date=as.Date(i,origin="1970-01-01"),
           diff_buts=buts_marq-buts_enc,
           diff_buts_mt1=buts_marq_mt1-buts_enc_mt1,
           diff_buts_mt2=buts_marq_mt1-buts_enc_mt2,
           buts_marq_match=buts_marq/nb_matchs,
           buts_marq_match_H=buts_marq_H/nb_matchs_H,
           buts_marq_match_A=buts_marq_A/nb_matchs_A,
           buts_enc_match=buts_enc/nb_matchs,
           buts_enc_match_H=buts_enc_H/nb_matchs_H,
           buts_enc_match_A=buts_enc_A/nb_matchs_A,
           points_marq_match=points/nb_matchs,
           points_marq_match_H=points_H/nb_matchs_H,
           points_marq_match_A=points_A/nb_matchs_A,
           buts_match=buts_marq_match+buts_enc_match_H,
           buts_match_H=buts_marq_match_H+buts_enc_match_H,
           buts_match_A=buts_marq_match_A+buts_enc_match_A,
           part_nb_0p5_buts=nb_0p5_buts/nb_matchs,
           part_nb_1p5_buts=nb_1p5_buts/nb_matchs,
           part_nb_2p5_buts=nb_2p5_buts/nb_matchs,
           part_nb_3p5_buts=nb_3p5_buts/nb_matchs,
           part_nb_4p5_buts=nb_4p5_buts/nb_matchs,
           part_nb_0p5_buts_marq=nb_0p5_buts_marq/nb_matchs,
           part_nb_1p5_buts_marq=nb_1p5_buts_marq/nb_matchs,
           part_nb_2p5_buts_marq=nb_2p5_buts_marq/nb_matchs,
           part_nb_3p5_buts_marq=nb_3p5_buts_marq/nb_matchs,
           part_nb_4p5_buts_marq=nb_4p5_buts_marq/nb_matchs,
           part_nb_0p5_buts_enc=nb_0p5_buts_enc/nb_matchs,
           part_nb_1p5_buts_enc=nb_1p5_buts_enc/nb_matchs,
           part_nb_2p5_buts_enc=nb_2p5_buts_enc/nb_matchs,
           part_nb_3p5_buts_enc=nb_3p5_buts_enc/nb_matchs,
           part_nb_4p5_buts_enc=nb_4p5_buts_enc/nb_matchs,
           part_marge_buts_0=marge_buts_0/nb_matchs,
      part_marge_buts_0=marge_buts_0/nb_matchs,
      part_marge_buts_plus_1=marge_buts_plus_1/nb_matchs,
      part_marge_buts_plus_2=marge_buts_plus_2/nb_matchs,
      part_marge_buts_plus_3=marge_buts_plus_3/nb_matchs,
      part_marge_buts_plus_4=marge_buts_plus_4/nb_matchs,
      part_marge_buts_moins_1=marge_buts_moins_1/nb_matchs,
      part_marge_buts_moins_2=marge_buts_moins_2/nb_matchs,
      part_marge_buts_moins_3=marge_buts_moins_3/nb_matchs,
      part_marge_buts_moins_4=marge_buts_moins_4/nb_matchs,
      part_marge_buts_ecart_1=marge_buts_ecart_1/nb_matchs,
      part_marge_buts_ecart_2=marge_buts_ecart_2/nb_matchs,
      part_marge_buts_ecart_3=marge_buts_ecart_3/nb_matchs,
      part_marge_buts_ecart_4=marge_buts_ecart_4/nb_matchs,
      part_marge_buts_0_H=marge_buts_0_H/nb_matchs_H,
      part_marge_buts_plus_1_H=marge_buts_plus_1_H/nb_matchs_H,
      part_marge_buts_plus_2_H=marge_buts_plus_2_H/nb_matchs_H,
      part_marge_buts_plus_3_H=marge_buts_plus_3_H/nb_matchs_H,
      part_marge_buts_plus_4_H=marge_buts_plus_4_H/nb_matchs_H,
      part_marge_buts_moins_1_H=marge_buts_moins_1_H/nb_matchs_H,
      part_marge_buts_moins_2_H=marge_buts_moins_2_H/nb_matchs_H,
      part_marge_buts_moins_3_H=marge_buts_moins_3_H/nb_matchs_H,
      part_marge_buts_moins_4_H=marge_buts_moins_4_H/nb_matchs_H,
      part_marge_buts_ecart_1_H=marge_buts_ecart_1_H/nb_matchs_H,
      part_marge_buts_ecart_2_H=marge_buts_ecart_2_H/nb_matchs_H,
      part_marge_buts_ecart_3_H=marge_buts_ecart_3_H/nb_matchs_H,
      part_marge_buts_ecart_4_H=marge_buts_ecart_4_H/nb_matchs_H,
      part_marge_buts_0_A=marge_buts_0_A/nb_matchs_A,
      part_marge_buts_plus_1_A=marge_buts_plus_1_A/nb_matchs_A,
      part_marge_buts_plus_2_A=marge_buts_plus_2_A/nb_matchs_A,
      part_marge_buts_plus_3_A=marge_buts_plus_3_A/nb_matchs_A,
      part_marge_buts_plus_4_A=marge_buts_plus_4_A/nb_matchs_A,
      part_marge_buts_moins_1_A=marge_buts_moins_1_A/nb_matchs_A,
      part_marge_buts_moins_2_A=marge_buts_moins_2_A/nb_matchs_A,
      part_marge_buts_moins_3_A=marge_buts_moins_3_A/nb_matchs_A,
      part_marge_buts_moins_4_A=marge_buts_moins_4_A/nb_matchs_A,
      part_marge_buts_ecart_1_A=marge_buts_ecart_1_A/nb_matchs_A,
      part_marge_buts_ecart_2_A=marge_buts_ecart_2_A/nb_matchs_A,
      part_marge_buts_ecart_3_A=marge_buts_ecart_3_A/nb_matchs_A,
      part_marge_buts_ecart_4_A=marge_buts_ecart_4_A/nb_matchs_A
           
           ) %>%
    arrange(desc(points),desc(diff_buts)) %>%
    ungroup() %>%
    mutate(classement=row_number())
  
  
  classement=rbind(classement,class_temp) 
}

 classement=classement %>%
   mutate(nb_matchs_lag=nb_matchs+0)  
 
classement_var_H= classement %>%
  dplyr::select(Team,
         Date,
           buts_marq_match,
           buts_marq_match_H,
           buts_enc_match,
           buts_enc_match_H,
           points_marq_match,
           points_marq_match_H,
           buts_match,
           buts_match_H,
           part_nb_0p5_buts,
           part_nb_1p5_buts,
           part_nb_2p5_buts,
           part_nb_3p5_buts,
           part_nb_4p5_buts,
           part_nb_0p5_buts_marq,
           part_nb_1p5_buts_marq,
           part_nb_2p5_buts_marq,
           part_nb_3p5_buts_marq,
           part_nb_4p5_buts_marq,
           part_nb_0p5_buts_enc,
           part_nb_1p5_buts_enc,
           part_nb_2p5_buts_enc,
           part_nb_3p5_buts_enc,
           part_nb_4p5_buts_enc,
           part_marge_buts_0,
      part_marge_buts_0,
      part_marge_buts_plus_1,
      part_marge_buts_plus_2,
      part_marge_buts_plus_3,
      part_marge_buts_plus_4,
      part_marge_buts_moins_1,
      part_marge_buts_moins_2,
      part_marge_buts_moins_3,
      part_marge_buts_moins_4,
      part_marge_buts_ecart_1,
      part_marge_buts_ecart_2,
      part_marge_buts_ecart_3,
      part_marge_buts_ecart_4,
      part_marge_buts_0_H,
      part_marge_buts_plus_1_H,
      part_marge_buts_plus_2_H,
      part_marge_buts_plus_3_H,
      part_marge_buts_plus_4_H,
      part_marge_buts_moins_1_H,
      part_marge_buts_moins_2_H,
      part_marge_buts_moins_3_H,
      part_marge_buts_moins_4_H,
      part_marge_buts_ecart_1_H,
      part_marge_buts_ecart_2_H,
      part_marge_buts_ecart_3_H,
      part_marge_buts_ecart_4_H
  ) %>%
  distinct(Team,
         Date,
           buts_marq_match,
           buts_marq_match_H,
           buts_enc_match,
           buts_enc_match_H,
           points_marq_match,
           points_marq_match_H,
           buts_match,
           buts_match_H,
           part_nb_0p5_buts,
           part_nb_1p5_buts,
           part_nb_2p5_buts,
           part_nb_3p5_buts,
           part_nb_4p5_buts,
           part_nb_0p5_buts_marq,
           part_nb_1p5_buts_marq,
           part_nb_2p5_buts_marq,
           part_nb_3p5_buts_marq,
           part_nb_4p5_buts_marq,
           part_nb_0p5_buts_enc,
           part_nb_1p5_buts_enc,
           part_nb_2p5_buts_enc,
           part_nb_3p5_buts_enc,
           part_nb_4p5_buts_enc,
           part_marge_buts_0,
      part_marge_buts_0,
      part_marge_buts_plus_1,
      part_marge_buts_plus_2,
      part_marge_buts_plus_3,
      part_marge_buts_plus_4,
      part_marge_buts_moins_1,
      part_marge_buts_moins_2,
      part_marge_buts_moins_3,
      part_marge_buts_moins_4,
      part_marge_buts_ecart_1,
      part_marge_buts_ecart_2,
      part_marge_buts_ecart_3,
      part_marge_buts_ecart_4,
      part_marge_buts_0_H,
      part_marge_buts_plus_1_H,
      part_marge_buts_plus_2_H,
      part_marge_buts_plus_3_H,
      part_marge_buts_plus_4_H,
      part_marge_buts_moins_1_H,
      part_marge_buts_moins_2_H,
      part_marge_buts_moins_3_H,
      part_marge_buts_moins_4_H,
      part_marge_buts_ecart_1_H,
      part_marge_buts_ecart_2_H,
      part_marge_buts_ecart_3_H,
      part_marge_buts_ecart_4_H)
  classement_var_A= classement %>%
  dplyr::select(Team,
         Date,
           buts_marq_match,
           buts_marq_match_A,
           buts_enc_match,
           buts_enc_match_A,
           points_marq_match,
           points_marq_match_A,
           buts_match,
           buts_match_A,
           part_nb_0p5_buts,
           part_nb_1p5_buts,
           part_nb_2p5_buts,
           part_nb_3p5_buts,
           part_nb_4p5_buts,
           part_nb_0p5_buts_marq,
           part_nb_1p5_buts_marq,
           part_nb_2p5_buts_marq,
           part_nb_3p5_buts_marq,
           part_nb_4p5_buts_marq,
           part_nb_0p5_buts_enc,
           part_nb_1p5_buts_enc,
           part_nb_2p5_buts_enc,
           part_nb_3p5_buts_enc,
           part_nb_4p5_buts_enc,
           part_marge_buts_0,
      part_marge_buts_0,
      part_marge_buts_plus_1,
      part_marge_buts_plus_2,
      part_marge_buts_plus_3,
      part_marge_buts_plus_4,
      part_marge_buts_moins_1,
      part_marge_buts_moins_2,
      part_marge_buts_moins_3,
      part_marge_buts_moins_4,
      part_marge_buts_ecart_1,
      part_marge_buts_ecart_2,
      part_marge_buts_ecart_3,
      part_marge_buts_ecart_4,
      part_marge_buts_0_A,
      part_marge_buts_plus_1_A,
      part_marge_buts_plus_2_A,
      part_marge_buts_plus_3_A,
      part_marge_buts_plus_4_A,
      part_marge_buts_moins_1_A,
      part_marge_buts_moins_2_A,
      part_marge_buts_moins_3_A,
      part_marge_buts_moins_4_A,
      part_marge_buts_ecart_1_A,
      part_marge_buts_ecart_2_A,
      part_marge_buts_ecart_3_A,
      part_marge_buts_ecart_4_A) %>%

  distinct(Team,
         Date,
           buts_marq_match,
           buts_marq_match_A,
           buts_enc_match,
           buts_enc_match_A,
           points_marq_match,
           points_marq_match_A,
           buts_match,
           buts_match_A,
           part_nb_0p5_buts,
           part_nb_1p5_buts,
           part_nb_2p5_buts,
           part_nb_3p5_buts,
           part_nb_4p5_buts,
           part_nb_0p5_buts_marq,
           part_nb_1p5_buts_marq,
           part_nb_2p5_buts_marq,
           part_nb_3p5_buts_marq,
           part_nb_4p5_buts_marq,
           part_nb_0p5_buts_enc,
           part_nb_1p5_buts_enc,
           part_nb_2p5_buts_enc,
           part_nb_3p5_buts_enc,
           part_nb_4p5_buts_enc,
           part_marge_buts_0,
      part_marge_buts_0,
      part_marge_buts_plus_1,
      part_marge_buts_plus_2,
      part_marge_buts_plus_3,
      part_marge_buts_plus_4,
      part_marge_buts_moins_1,
      part_marge_buts_moins_2,
      part_marge_buts_moins_3,
      part_marge_buts_moins_4,
      part_marge_buts_ecart_1,
      part_marge_buts_ecart_2,
      part_marge_buts_ecart_3,
      part_marge_buts_ecart_4,
      part_marge_buts_0_A,
      part_marge_buts_plus_1_A,
      part_marge_buts_plus_2_A,
      part_marge_buts_plus_3_A,
      part_marge_buts_plus_4_A,
      part_marge_buts_moins_1_A,
      part_marge_buts_moins_2_A,
      part_marge_buts_moins_3_A,
      part_marge_buts_moins_4_A,
      part_marge_buts_ecart_1_A,
      part_marge_buts_ecart_2_A,
      part_marge_buts_ecart_3_A,
      part_marge_buts_ecart_4_A
  )
  
 
```

#Modélisation : But ou pas dans le match 
```{r}
#Prendre les équipes

gg=as.data.frame(cbind(c('2019-03-31','2019-03-31','2019-03-31','2019-03-31','2019-03-31'),c('Toulouse','Reims','Montpellier','Nimes'),c('Paris SG','Lille','Guingamp','Rennes'),c(0,1,2,3),c(1,1,0,1),c(13,6,9,11),c(1,2,19,10),c(30,30,30,30)))
names(gg)=c('Date','Team_home','Team_away','Final_H','Final_A','classement_H','classement_A','nb_matchs') 

gg = gg %>%
  mutate(Final_H=as.numeric(as.character(Final_H)),
         Final_A=as.numeric(as.character(Final_A)),
         classement_A=as.numeric(as.character(classement_A)),
         classement_H=as.numeric(as.character(classement_H)),
         nb_matchs=as.numeric(as.character(nb_matchs)),
         Date=as.Date(Date,format='%Y-%m-%d'))
 
gg= gg %>%
  mutate(unique_teamgoal=ifelse(as.numeric(as.character(Final_A))==0 | as.numeric(as.character(Final_H))==0,1,0),
  pos_class_team_A=ifelse(classement_A<=5,1,
                      ifelse(classement_A<=10 & classement_A>=6,2,
                             ifelse(classement_A<=15 & classement_A>=11,3,ifelse(classement_A<=20 & classement_A>=16,4,0)))) , 
pos_class_team_H=ifelse(classement_H<=5,1,
                      ifelse(classement_H<=10 & classement_H>=6,2,
                             ifelse(classement_A<=15 & classement_H>=11,3,ifelse(classement_H<=20 & classement_H>=16,4,0))))) %>%
  left_join(classement_var_H,by=c("Team_home"="Team","Date"="Date")) %>%
  left_join(classement_var_A,by=c("Team_away"="Team","Date"="Date"))

gg[,c(4:109)] <- lapply(gg[,c(4:109)], function(x) as.numeric(as.character(x)))
summary(gg)
#Bon modèle

  jojo= rbind(test,gg)
bon_model_gg <- as.data.frame(predict(respls, newdata = jojo, type = "response",ncomp=12))  
 names(bon_model_gg) ="pdata"
  

nogoal_pred_bon_model=cbind(jojo,bon_model_gg) %>%
  dplyr::select(Date,Team_home,Team_away,Final_H,Final_A,nb_matchs,unique_teamgoal,pdata) %>%
  mutate(pred=ifelse(pdata>0.5,1,0))

nogoal=score_france_ %>%
  dplyr::select(Date,Team_home,Team_away,Final_H,Final_A,classement_A,classement_H,nb_matchs) %>%
  mutate(unique_teamgoal=ifelse(as.numeric(as.character(Final_A))==0 | as.numeric(as.character(Final_H))==0,1,0),
  pos_class_team_A=ifelse(classement_A<=5,1,
                      ifelse(classement_A<=10 & classement_A>=6,2,
                             ifelse(classement_A<=15 & classement_A>=11,3,ifelse(classement_A<=20 & classement_A>=16,4,0)))) , 
pos_class_team_H=ifelse(classement_H<=5,1,
                      ifelse(classement_H<=10 & classement_H>=6,2,
                             ifelse(classement_A<=15 & classement_H>=11,3,ifelse(classement_H<=20 & classement_H>=16,4,0))))) %>%
  left_join(classement_var_H,by=c("Team_home"="Team","Date"="Date")) %>%
  left_join(classement_var_A,by=c("Team_away"="Team","Date"="Date"))

  
  
#set.seed(101) # Set Seed so that same sample can be reproduced in future also
# Now Selecting 75% of data as sample from total 'n' rows of the data  
#sample <- sample.int(n = nrow(nogoal), size = floor(.75*nrow(nogoal)), replace = F)
train <- nogoal[46:245, ]
test  <- nogoal[1:45, ]

nogoal_train= train %>%
dplyr::select(-c(Date,Team_home,Team_away,Final_H,Final_A,nb_matchs))

nogoal_test= test %>%
dplyr::select(-c(Date,Team_home,Team_away,Final_H,Final_A,nb_matchs))


 
  #PLS regression

  respls <- plsr( unique_teamgoal ~ ., data= nogoal_train, ncomp=30)
  # summary(respls)
  # plot(RMSEP(respls), legendpos = "topright")
  # 
  # plot(respls, ncomp = 2, asp = 1, line = TRUE)
  
  tx_global=NULL
  for ( i in 2:30) {
    
  pdata_test <- as.data.frame(predict(respls, newdata = test, type = "response",ncomp=i))  
 names(pdata_test) ="pdata"
  pdata_test$ech="test"
  
    pdata_train <- as.data.frame(predict(respls, newdata = train, type = "response",ncomp=i))  
 names(pdata_train) ="pdata"
  pdata_train$ech="train"
   
  
  pdata=rbind(pdata_test,pdata_train)
  baso=rbind(test,train)
nogoal_pred=cbind(baso,pdata) %>%
  dplyr::select(Date,Team_home,Team_away,Final_H,Final_A,nb_matchs,unique_teamgoal,pdata,ech) %>%
  mutate(pred=ifelse(pdata>0.5,1,0))

 res_pred = nogoal_pred %>%
   group_by(ech,unique_teamgoal,pred) %>%
   summarise(n=n()) %>%
   mutate(confusion=ifelse(unique_teamgoal==pred,"bon","mauvais")) %>%
   ungroup() %>%
   dplyr::select(ech,confusion,n) %>%
   group_by(ech,confusion) %>%
   summarise(tot=sum(n)) %>%
   ungroup() %>%
   group_by(ech) %>%
   mutate(pct=(100*tot)/sum(tot)) %>%
   filter(confusion=='bon') %>%
   mutate(comp=i)
 
   
    
  
  tx_global=rbind(tx_global,res_pred)
  }
  
  #Bon modèle
 pdata_test <- as.data.frame(predict(respls, newdata = test, type = "response",ncomp=13))  
 names(pdata_test) ="pdata"
  pdata_test$ech="test"
  
    pdata_train <- as.data.frame(predict(respls, newdata = train, type = "response",ncomp=13))  
 names(pdata_train) ="pdata"
  pdata_train$ech="train"
   
  
bon_model=rbind(pdata_test,pdata_train)
baso=rbind(test,train)

nogoal_pred_bon_model=cbind(baso,bon_model) %>%
  dplyr::select(Date,Team_home,Team_away,Final_H,Final_A,nb_matchs,unique_teamgoal,pdata) %>%
  mutate(pred=ifelse(pdata>0.5,1,0))

check_test=nogoal_pred_bon_model %>%
  slice(1:45)
```

#Regression logistique
```{r}
# attach(nogoal_mod)
# nogoal$unique_teamgoal=as.factor(nogoal$unique_teamgoal)
res_glm=glm( unique_teamgoal~., family=binomial(link=logit),data=nogoal_train)
#summary(res_glm)

# Stepwise regression model
step.model <- stepAIC(res_glm, direction = "both", 
                      trace = FALSE)
summary(step.model)



# Use your model to make predictions, in this example newdata = training set, but replace with your test set    
pdata <- predict(step.model, newdata = test, type = "response")

nogoal_pred=cbind(test,pdata) %>%
  dplyr::select(Date,Team_home,Team_away,Final_H,Final_A,nb_matchs,unique_teamgoal,pdata) %>%
  mutate(pred=ifelse(pdata>0.5,1,0))

 
 res_pred=as.data.frame(table(nogoal_pred$unique_teamgoal,nogoal_pred$pred))
 
 res_pred_bon= res_pred %>%
   filter(Var1==Var2) %>%
   summarise(bon=sum(Freq))
 
  res_pred_mauvais= res_pred %>%
   filter(Var1!=Var2) %>%
   summarise(mauvais=sum(Freq))
  
  tx=cbind(res_pred_bon,res_pred_mauvais)
  tx=tx %>%
    mutate(tx=bon/(mauvais+bon))
```

